【裁判字號】    98,交聲,1749
【裁判日期】    980615
【裁判案由】    聲明異議
【裁判全文】
臺灣臺中地方法院交通事件裁定        98年度交聲字第1749號
                                    98年度交聲字第1750號
原處分機關  交通部公路總局臺中區監理所臺中市監理站
聲明異議人
即受處分人  甲○○
上列受處分人因違反道路交通管理處罰條例案件，對於交通部公
路總局臺中區監理所臺中監理站民國98年4 月21日所為之處分（
原處分字號：裁監稽違字第裁61-GE0000000號、裁監稽違字第61
-GE0000000號），聲明異議，本院裁定如下：
    主    文
異議駁回。
    理    由
一、原處分意旨略以：異議人即受處分人（下稱受處分人）甲○
    ○於民國98年2 月25日13時34分許及同日13時35分許，駕駛
    其所有車牌號碼JJY-029 號重型機車，分別在臺中市○○路
    、三民路口及林森路、府後街處因「闖紅燈（直行府後街方
    向）」、「闖紅燈（直行往自由路1 段方向）」之違規，而
    經臺中市警察局第一分局依違反道路交通管理處罰條例第53
    條第1 項（誤載第10款）當場舉發，本站遂於98年4 月21日
    以裁監稽違字第裁61-GE0000000號、裁監稽違字第61-GE000
    0000號裁決書分別裁處罰鍰新臺幣（下同）1,800 元、2,70
    0 元並各記違規點數3 點，於法並無不合等語。
二、受處分人異議意旨略以：本案連開2 張罰單，其事實為伊於
    林森路闖紅燈至府後街為警員許榮南攔下告知，伊同意確認
    後簽名，但伊因老花眼詢問該員警局別、派出所別，引起警
    員不舒服，強制拍照扣鎖並呼叫警網要帶伊至派出所，警網
    同仁來到現場並無任無動作，該名員警再強行開立府後街之
    紅單，伊拒簽等語，爰依法聲明異議，請求裁處低罰。
三、按汽車駕駛人，行經有燈光號誌管制之交岔路口闖紅燈者，
    處新臺幣1,800 元以上5,400 元以下罰鍰，道路交通管理處
    罰條例第53條第1 項定有明文。又汽車駕駛人有第53條之情
    形者，除依原條款處罰鍰外，並予記違規點數3 點，道路交
    通管理處罰條例第63條第1 項第3 款亦有明定。又再按汽車
    行駛至交岔路口，其行進、轉彎，應遵守燈光號誌；車輛面
    對圓形紅燈表示禁止通行，不得超越停止線或進入路口。道
    路交通安全規則第102 條第1 項第1 款、道路交通標誌標線
    號誌設置規則第206 條第5 款亦分別定有明文。
四、經查：
(一)、本件受處分人甲○○於98年2月25日13時34分許及同日13時
    35分許，駕駛其所有車牌號碼JJY-029 號重型機車行駛在林
    森路上，由三民路往自由路方向前進，分別在臺中市○○路
    、三民路口「闖紅燈（直行府後街方向）」及林森路、府後
    街處因闖紅燈（直行往自由路1 段方向）」之違規，經臺中
    市警察局第一分局警員許榮南攔停舉發等情，有臺中市警察
    局中市警交字第61-GE0000000號及61-GE0000000號號舉發違
    反道路交通管理事件通知單、裁決書在卷可稽。
(二)、受處分人固承認有於上開林森路、三民路口闖紅燈之事實，
    惟否認有於林森路與府後街口闖紅燈之事實，並以前揭情詞
    置辯，惟依受處分人於本院98年6 月10日調查時陳稱：「當
    時我有沒有經過府後街與林森路口我不曉得」、「（問：你
    跟警察在爭執的時候，停車地點有無過了府後街？）不知道
    」、「（問：有無闖過府後街口的紅燈？）我不曉得」等語
    ，足認受處分人對其遭攔停處是否已過林森路與府後街口、
    該交岔路口當時號誌是否為紅燈、有無闖紅燈等情，其均不
    敢肯定，則受處分人猶爭執其未在林森路與府後街口闖紅燈
    乙節，即非有據。復參諸證人即本件舉發違規之警員許榮南
    於本院98年6 月10日調查時到庭具結證述：「當時受處分人
    是從林森路往火車站方向行走，我當時也是行使在林森路上
    ，是騎警用機車在三民路與林森路口等紅燈，我在等紅燈，
    看到受處分人直接闖過該路口的紅燈，我就掉頭鳴笛尾隨受
    處分人要去攔停受處分人，已經過了府後街，才把受處分人
    攔停，是在府後街及自由路中間的林森路上，才把受處分人
    攔停，當時府後街口也是紅燈，受處分人是闖了兩個紅燈才
    被我攔停。我當時開的第一張紅燈，是開受處分人闖府後街
    與林森路口的紅燈，受處分人有簽收，這部分違規很明確」
    、「（當時受處分人確實有闖越林森路與三民路口的紅燈，
    並闖越林森路與府後街口的紅燈？）有」等語綦詳，且當時
    受處分人亦在警員簽發之「林森路與府後街口闖紅燈」之舉
    發通知單上予以簽名確認，此有臺中市警察局舉發違反道路
    交通管理事件通知單中市警交字第61-GE0000000號附卷可按
    ，又參以證人許榮南提出之照片及攔停地點標示圖，明顯可
    知受處分人當時遭攔停地點確已超越林森路、府後街交岔口
    處，委無疑義，益徵受處分人確有在林森路與府後街口闖紅
    燈之違規事實，應堪認定。再者，受處分人雖又辯稱：當時
    有可能係因警員攔阻，伊往後看為配合路邊停車，速度慢下
    來，致未看清前方狀況，非故意闖紅燈云云，然受處分人茍
    一開始闖越林森路、三民路口之紅燈後，確有減速慢行，衡
    情，應會在其闖越府後街口前即會遭警攔停，然依上開照片
    所示，其顯係在闖越府後街口後始遭攔停，足認其上開所辯
    並不足採。又受處分人並未提出任何可供調查之證據以實其
    說，本院經查亦無何證據，足資證明值勤警員許榮南有捏造
    事實違法取締之情事，且證人許榮南與受處分人先前並無仇
    恨怨隙，於本院調查時又已具結擔保其證言之真實性，衡情
    ，縱當時舉發違規時，稍有口角爭執，證人當不至甘冒刑法
    偽證罪處罰之風險，故為不實之誣陷，則執勤員警本其維護
    交通秩序、安全職責所為之舉發，自應受到合法、正確之推
    定，受處分人空言指摘原處分不當，尚屬無據，受處分人確
    有在上開兩路口連續闖紅燈之違規事實，堪以認定。
(三)、再按二以上違反道路交通管理之行為，應分別處罰；又行為
    人有道路交通管理處罰條例之情形者，應填製舉發違反道路
    交通管理事件通知單，被查獲之駕駛人或行為人為受處分人
    時，應將該通知單填記後交付該行為人簽名或蓋章收受之；
    拒絕簽章者，並記明其事由，視為已收受，違反道路交通管
    理事件統一裁罰標準及處理細則第3 條前段、第11條第1 項
    分別定有明文，受處分人上開連續闖紅燈之行為，係屬兩個
    獨立違反交通管理行為，依前揭規定所示，自應分別處罰，
    本件前揭兩次舉發於法亦無不合。受處分人猶以上述情詞置
    辯，要屬卸責之詞，不足採信。
(四)、綜上所述，原處分機關以受處分人駕駛本件重型機車，連續
    在臺中市○○路、三民路口及林森路、府後街口闖紅燈為由
    ，分別裁處1,800 元、2,700 元之罰鍰，並各記違規點數3
    點，核無違誤，本院認異議人之聲明異議為無理由，應予駁
    回。
五、據上論斷，應依道路交通管理處罰條例第87條第2 項，道路
    交通案件處理辦法第19條，裁定如主文。
中    華    民    國    98    年    6     月    15    日
                        交通法庭  法  官  蔡美華
上正本證明與原本無異。
如不服本裁定，應於送達後5日內，向本院提出抗告狀。
                                  書記官  張皇清
中    華    民    國    98    年    6     月    15    日


司法院資訊處製作；財團法人民間司法改革基金會備份。
